臺灣臺北地方法院民事裁定　　　　　　 100年度勞執字第18號
聲　請　人　林政儒
　　　　　　吳昌達
　　　　　　鄒瑞崇
相　對　人　世佑數位科技股份有限公司
法定代理人　林成鑫
上列當事人間勞資爭議執行裁定事件，聲請人聲請裁定准予強制
執行，本院裁定如下：
    主  文
民國一百年六月三十日臺北市政府勞資爭議調解紀錄調解方案欄
第一項所載「有關勞方主張之九十七年十一月份至一百年六月份
之工資爭議，勞資雙方合意以林政儒新臺幣伍拾萬零壹仟貳佰柒
拾貳元、吳昌達拾陸萬零貳佰玖拾玖元、鄒瑞崇拾柒萬仟
伍佰肆拾玖元達成和解，前述款項資方將自民國一百年七月份起
至101 年9 月份止分期給付與勞方（詳如附件：協商內容共3 份
），資方如有一期未給付，則視為全部到期，則需一次全額給付
與勞方」之調解內容，准予強制執行。
    理  由
一、本件聲請意旨略以：聲請人等與相對人間因積欠工資等爭議
    ，經臺北市政府勞資爭議調解會於民國100 年6 月30日調解
    成立，調解方案欄載明「1.有關勞方主張之97年11月份至10
    0 年6 月份之工資爭議，勞資雙方合意以林政儒新臺幣（下
    同）501,272 元、吳昌達360,299 元、鄒瑞崇373,549 元達
    成和解，前述款項資方將自民國100 年7 月份起至101 年9
    月份止分期給付與勞方（詳如附件：協商內容共3 份），資
    方有一期未給付，則視為全部到期，則需一次全額給付與勞
    方。2.前開事項及金額經雙方履行後，日後雙方就本案及勞
    雇關係存續期間衍生爭議之民刑事及行政權利義務皆拋棄，
    不得再為其他主張及訴求，雙方並互負保密之義務，且不得
    對外散佈不利於對方之言論」。詎相對人未依調解內容履行
    ，爰依勞資爭議處理法第19、59條規定，聲請准予強制執行
    等語，並提出臺北市政府勞資爭議調解會議紀錄及帳戶明細
    為證。
二、按勞資爭議經調解成立或仲裁者，依其內容當事人一方負私
    法上給付之義務，而不履行其義務時，他方當事人得向該管
    法院聲請裁定強制執行並暫免繳裁判費；於聲請強制執行時
    ，並暫免繳執行費。勞資爭議處理法第59條第1 項定有明文
    。經查，兩造關於工資給付之勞資爭議，前經臺北市政府勞
    資爭議調解會調解成立「1.有關勞方主張之97年11月份至10
    0 年6 月份之工資爭議，勞資雙方合意以林政儒新臺幣（下
    同）501,272 元、吳昌達360,299 元、鄒瑞崇373,549 元達
    成和解，前述款項資方將自民國100 年7 月份起至101 年9
    月份止分期給付與勞方（詳如附件：協商內容共3 份），資
    方有一期未給付，則視為全部到期，則需一次全額給付與勞
    方。2.前開事項及金額經雙方履行後，日後雙方就本案及勞
    雇關係存續期間衍生爭議之民刑事及行政權利義務皆拋棄，
    不得再為其他主張及訴求，雙方並互負保密之義務，且不得
    對外散佈不利於對方之言論。」等內容，業據聲請人提出10
    0 年6 月30日勞資爭議調解紀錄及協商內容等件為證。又相
    對人並未依調解內容履行給付之義務，亦有聲請人提出之存
    摺內頁明細附卷可稽。聲請人以相對人未依上開調解內容履
    行其義務，據以聲請裁定強制執行，經核與首揭規定並無不
    合，應予准許。
三、依勞資爭議處理法第59條，裁定如主文。
中    華    民    國   100    年    8     月    30    日
                  民事第三庭法  官  林惠霞
以上正本係照原本作成
如不服本裁定應於送達後10日內向本院提出抗告狀，並繳納抗告
費新臺幣1,000 元
中    華    民    國   100    年    8     月    30    日
                            書記官  陳怡如